臺灣高等法院刑事裁定
111年度抗字第1069號
抗  告  人  
即  聲請人  臺灣臺北地方檢察署檢察官
受  刑  人  彭重國




上列抗告人因聲請定應執行刑案件，不服臺灣臺北地方法院中華
民國111年6月17日裁定（111年度聲字第900號），提起抗告，本
院裁定如下：
    主  文
原裁定撤銷，發回臺灣臺北地方法院。
    理  由
一、原裁定意旨略以：受刑人彭重國（下稱受刑人）所犯如附表
    所示之罪，先後經原審法院判處如附表所示之刑確定在案。
    受刑人已就附表所示不得易科罰金與得易科罰金之罪，請求
    檢察官聲請定其應執行刑，且附表編號2所示之罪，係在附
    表編號1所示案件判決確定日期之前所為，是以本件聲請於
    法並無不合，爰參酌附表各罪宣告刑之總和上限、各刑中之
    最長期，兼衡受刑人所陳述之意見、犯罪之類型、情節、侵
    害法益之專屬性或同一性、不法與罪責程度，以及施以矯正
    之必要性等節，本於罪責相當之要求，依法定應執行刑為有
    期徒刑1年4月等語。
二、抗告意旨略以：受刑人所犯如附表所示2罪，係經原審法院
    以110年度訴字第742號分別判處有期徒刑1年6月、4月確定
    ，則本件定刑應以有期徒刑1年6月以上、1年10月以下為其
    範圍，始符合刑法第51條第5款所定之外部性界線；然原裁
    定竟定應執行刑為有期徒刑1年4月，顯然違反法律規定，為
    此提起抗告，請撤銷原裁定，更為適法之裁定等語。
三、按「裁判確定前犯數罪者，併合處罰之」、「數罪併罰，分
    別宣告其罪之刑，其宣告多數有期徒刑者，於各刑中之最長
    期以上，各刑合併之刑期以下，定其刑期。但不得逾30年」
    ，刑法第50條第1項前段、第51條第5款分別定有明文。
四、經查：受刑人因偽造有價證券等2罪，業經原審法院分別判
    處如附表所示之刑，均已確定在案，且受刑人已就此等不得
    易科罰金與得易科罰金之罪，請求檢察官向法院定其應執行
    刑乙節，有各該刑事判決書、受刑人是否聲請定應執行刑調
    查表及本院被告前案紀錄表在卷可考，則原審自應依檢察官
    之聲請，在各刑中之最長期（1年6月）以上，各刑合併之刑
    期（1年10月）以下，定其應執行刑；然原裁定所定之應執
    行刑有期徒刑1年4月，卻低於各刑中之最長期，顯然違反刑
    法第51條第5款所定之外部性界限。是以檢察官執此提起抗
    告，指摘原裁定不當，為有理由，且為保障受刑人權益及兼
    顧審級利益，爰由本院將原裁定撤銷，發回原審法院再為適
    法之處理。
據上論斷，應依刑事訴訟法第413條前段，裁定如主文。
中　　華　　民　　國　　111 　年　　7 　　月　　18　　日
                  刑事第二十一庭審判長法　官  林怡秀
                                      法　官  胡宜如
                                      法　官  劉元斐
以上正本證明與原本無異。
如不服本裁定，應於收受送達後五日內向本院提出再抗告狀。
                                      書記官  陳靜雅
中　　華　　民　　國　　111 　年　　7 　　月　　18　　日